【裁判字號】    90,聲再,271
【裁判日期】    900523
【裁判案由】    聲請再審
【裁判全文】
台灣高等法院刑事裁定                              九十年度聲再字第二七一號
    再審聲請人
    即受判決人  甲○○
右列聲請人因傷害案件，對於本院中華民國八十九年一月十四日第二審確定判決（八
十八年度上易字第五六一０號），聲請再審，本院裁定如左：
    主  文
再審之聲請駁回。
    理  由
一、聲請意旨略稱：原告於原審所提出之和平醫院診斷書及瘀血照片七張，該診斷書
    所列之傷皆在正面，可證雙方係正面攻擊防衛，原告後腦枕部的撕裂傷非木柄擊
    打，已推翻原告之控訴；而由淤血照片可知，被害人之傷係不同二枝木柄所造成
    ，且並無淤血擴散之效應，貴院須指出淤血之角度、淤血是否擴散；又聲請人於
    原審時因無任何證據可證明遭誣告，故一再強調，是搶原告之木柄反擊，實則聲
    請人亦有一枝，現既有二枝，即與原確定判決認定不同。上述證據皆為新證據，
    茲依刑事訴訟法第四百二十條發現新證據提起再審云云。
二、按刑事訴訟法第四百二十條第六款所定得再審之原因，非謂任何證據凡足認受有
    罪判決之人應受無罪、免訴、免刑或輕於原判決所認罪名之判決者，均得據以聲
    請再審，必足認應受無罪判決之證據，為事後發見之新證據，始為相當。而依判
    例，該發見之新證據又必須當時已存在，而發見在後，或審判時未注意之證據，
    且能證明確定判決所認定之事實為錯誤者而言。若曾經提出，聲請調查之證據，
    為原判法院所不採者，亦非新證據，不得據以聲請再審（參見三五特抗二一、二
    八抗八等號判例）。經查關於聲請人於八十七年十月十一日上午五時五十分許，
    在台北市○○區○○街二十一巷一之二號前，因與郭台榮談及生母之事，而發生
    口角，竟手持掃把木柄毆打郭台榮，致使郭台榮受有頭枕部裂傷５×１×１公分
    、臉部擦傷３×３公分合併瘀血４×４公分、左上肢瘀血７×４公分及８×４公
    分、右上肢瘀血１０×４公分及８×４公分、左下肢瘀血１３×６公分、５×４
    公分、８×１公分及４×２公分合併擦傷３×３公分、右下肢瘀血４×１公分、
    ８×４公分、５×４公分合併擦傷１×１公分、１．５×１公分等多處傷害等情
    ，業經原確定判決審認明確，原確定判決並就有利及不利於聲請人之證據論斷綦
    詳，此觀原確定判決理由欄之記載自明，本件聲請人主張原判決漏未審酌前揭聲
    請意旨所列諸項重要證據，惟查和平醫院診斷書及瘀血照片七張係原確定判決認
    定聲請人有傷害犯行之證據，並非新證據，而聲請人所提其另有一枝木柄，核與
    上開新證據之意義不符，亦非確實之新證據，聲請人據以聲請再審，自難認為有
    再審理由，應予駁回。
三、依刑事訴訟法第四百三十四條第一項，裁定如主文。
中      華      民      國      九十      年      五    月    二十三    日
                              台灣高等法院刑事第八庭
                                  審判長法  官  蔡  秀  雄
                                        法  官  沈  宜  生
                                        法  官  楊  炳  禎
右正本證明與原本無異。
不得抗告。
                                        書記官  廖  素  花
中      華      民      國       九十     年      五    月    二十四    日


司法院資訊處製作；財團法人民間司法改革基金會備份。
